臺灣高雄地方法院交通事件裁定　　　　99年度交聲字第2787號
原處分機關　交通部公路總局高雄區監理所
異　議　人
即受處分人　王美真
上列異議人因違反道路交通管理處罰條例案件，對於交通部公路
總局高雄區監理所於民國99年9 月28日所為之裁決（原處分案號
：高監自裁字第裁80-B00000000號），及99年10月12日所為之裁
決（原處分案號：高監自裁字第裁80-B00000000號）聲明異議，
本院裁定如下：
    主  文
異議駁回。
    理  由
一、原處分意旨略以：異議人即受處分人王美真（下稱異議人）
    於民國99年3 月20日凌晨5 時20分許，駕駛車牌號碼6M-571
    8 號自用一般小貨車（下稱系爭貨車），行經高雄市○○路
    、自立路等路段，因有2 輛以上汽車共同在道路上以危險方
    式駕駛之行為，而為警逕行舉發，乃依道路交通管理條例第
    43條第3 項規定之違規行為，處罰鍰新臺幣（下同）3 萬元
    ，吊銷一般小型車駕駛執照，3 年內禁考，施以道安講習（
    高監自裁字第裁80-B00000000號裁決部分，裁決書漏列同條
    第5 項規定）；又因有駕駛人以危險方式在道路上駕駛汽車
    ，而依同條第4 項規定吊扣系爭貨車牌照3 個月（即高監自
    裁字第裁80-B00000000號裁決部分）。
二、異議意旨略以：異議人於當日清晨5 點多時是要去送貨，行
    經林森一路、八德一路、中山一路、七賢一路等路段時，被
    誤認與其他70餘部汽、機車集結，以併排競駛方式佔據道路
    ，致生公眾往來交通之危險。然異議人因前開同一事件，為
    警以涉犯公共危險罪嫌移送檢察官偵辦後，業經臺灣高雄地
    方法院檢察署檢察官於99年7 月19日以99年度偵字第21013
    號為不起訴處分，爰依法聲明異議，請求撤銷原處分等語。
三、按2 輛以上之汽車共同在道路上蛇行或以其他危險方式駕車
    或在道路上競駛、競技者，處汽車駕駛人3 萬元以上9 萬元
    以下罰鍰，並當場禁止其駕駛及吊銷其駕駛執照；汽車駕駛
    人有第3 項行為者，並吊扣該汽車牌照3 個月；汽車駕駛人
    ，違反第3 項規定者，應接受道路交通安全講習；汽車駕駛
    人，曾依前開規定吊銷駕駛執照者，3 年內不得考領駕駛執
    照，道路交通管理處罰條例第43條第3 項、第4 項前段、第
    5 項前段、第67條第2 項前段分別定有明文。
三、經查：
  (一)異議人於上揭時間駕駛系爭貨車，沿高雄市○○路、八德路
    、中山路、七賢路等路段行進時，沿途確有飆車車隊集結，
    以併排競駛方式佔據道路之事實，業據異議人自承在卷（詳
    本院99年度交聲字第2787號卷第5 頁倒數第6 行以下）；並
    有高雄市政府警察局新興分局99年9 月3 日高市警新分六字
    第0990025255號函、舉發違反道路交通管理事件通知單、本
    院勘驗上開時、地沿路各路口監視器錄影光碟之勘驗筆錄、
    上開蒐證錄影光碟內容翻拍照片及飆車路線圖等附卷可徵（
    同上卷第12至14頁、第30、31頁、第35頁第15行以下），堪
    認為真實。
  (二)據本院勘驗上述自立、七賢等各路段沿路監視器錄影光碟結
    果如下：「1.在長驛里第11號監視器，於5 時19分52秒時，
    有多名機車騎士未戴安全帽，行駛於自立二路與七賢二路交
    叉口，由七賢二路向東方向行駛。在5 時20分11秒時，畫面
    中出現6M-5718 號自小貨車尾隨上開多輛機車及汽車後行駛
    。之後又有數部汽機車跟在6M-5718 自小貨車後出現。2.在
    開平里第2 號監視器，於5 時40分29秒時，有多名機車騎士
    未戴安全帽，行駛於八德一路156 號前向西方向，6M-5718
    號自小貨車於5 時40分38秒時，尾隨上開多部汽車出現於畫
    面，至5 時41分03秒前，陸續有多部汽機車尾隨於6M-5718
    號自小貨車行駛於上開道路上。3.在南港里第16號監視器，
    於5 時40分58秒，有多名機車騎士未戴安全帽，行駛於忠孝
    一路421 號前向南方向，5 時41分07秒時，疑似異議人之自
    小貨車尾隨上開數十輛機車之後出現於畫面，至5 時41分33
    秒前，陸續有多部汽機車尾隨於上開自小貨車行駛於上開道
    路上。4.在RMOV0617號檔案中，於5 時44分39秒，有多輛機
    車騎士未戴安全帽，行駛於中山路左轉五福路之路面，並佔
    用快車道，5 時44分50秒時，疑似異議人所有的自小貨車尾
    隨於上開機車出現於畫面中，亦從中山路左轉五福路，至5
    時45分03秒前，陸續有多部汽機車尾隨於上開自小貨車後，
    從中山路左轉五福路」。雖上開勘驗結果第3 、4 點並未攝
    得異議人駕駛系爭貨車之車牌，惟比較畫面所顯示該輛未攝
    得車牌之車輛外型、尺寸、顏色，均與攝得異議人所有系爭
    貨車影像之外型、尺寸、顏色相同，且在上開時地與多部汽
    機車競駛之車輛中，亦僅有1 部與異議人所有之系爭貨車外
    觀完全相同之貨車行駛於其中，顯見異議人所駕駛之系爭貨
    車確有混合在飆車車隊之中行駛。再參以沿途得供改道行駛
    之道路甚多，有上開飆車路線圖附卷可參，故如異議人並非
    與該等車輛競駛，自應放慢速度遠離該車隊，或轉至其他無
    飆車族行駛之道路，又豈會隨之行駛20餘分鐘之久？準此，
    益足徵異議人主觀上顯有參與其事，而有與該等車輛共同在
    道路上以危險方式駕駛之行為至明。
  (三)異議人雖以前揭事實經依公共危險罪嫌移送臺灣高雄地方法
    院檢察署偵查結果，已據檢察官以罪嫌不足作成不起訴處分
    在案等語置辯。然檢察機關就刑事案件作成不起訴處分所認
    定之事實，原不足以拘束法院，本院自仍得本於調查證據所
    得之確信認定原處分是否適法。再則，上開不起訴處分書係
    以「依擷取錄影畫面之照片2 幀顯示：被告（即本件異議人
    ）所駕駛之車輛周圍，並無大批汽、機車集結之情形，而該
    照片2 幀亦僅證明該時間點，被告不過駕車行經該處，則本
    件既無採取以尾隨該車隊，並採取動態攝錄之蒐證方式以資
    證明被告確有駕車與該數十餘部汽、機車集結，以併排競駛
    之方式，佔據道路致生公眾往來交通之危險之情事，自難僅
    以該2 紙畫面，遽入被告於罪」為由，認移送機關舉證不足
    ，而作成不起訴處分。顯見偵查機關僅以監視錄影畫面翻拍
    之照片為據，即作成上開不起訴處分。非若本件舉發機關將
    上開時間高雄市新興區內自立、七賢等各路段沿路監視器錄
    影畫面加以整理製成光碟後加以函送，再由本院據以勘驗該
    等路段之監視錄影畫面，顯示當時競駛車輛數量、行進路線
    、系爭貨車與該等競駛車輛間之距離及尾隨行進之相關位置
    ，而認定如上。是異議意旨雖以同一事實之刑事部分業經檢
    察官不起訴處分為由置辯，然此並不能證明異議人就違規事
    實無歸責事由，揆諸前開說明，異議人異議請求本院撤銷原
    處分，即屬無據。
四、綜上所述，本件異議人確有二輛以上汽車共同在道路上以危
    險方式駕駛之違規行為，原處分機關就本件違規行為，裁處
    汽車所有人即異議人應負道路交通管理處罰條例第43條第3
    項、第4 項之違規責任，而依道路交通管理處罰條例第43條
    第3 項、第5 項規定處異議人罰鍰3 萬元，吊銷駕駛執照，
    3 年內禁考，施以道安講習（高監自裁字第裁80-B00000000
    號裁決部分，裁決書漏列同條第5 項規定）；且又因有駕駛
    人以危險方式在道路上駕駛汽車，而依同條第4 項規定裁處
    車主即異議人吊扣汽車牌照3 個月（高監自裁字第裁80-B00
    000000號裁決部分），均未違法。本件異議人就原處分之異
    議為無理由，均應予以駁回。
五、據上論斷，本件異議均無理由，應依道路交通案件處理辦法
    第19條，裁定如主文。
中    華    民    國   100    年    1     月    12    日
                    交通法庭    法  官  葉文博
以上正本證明與原本無異。
如不服本裁定應於送達後5 日內向本院提出抗告狀。
中    華    民    國   100    年    1     月    12    日
                                書記官  李柏親